臺灣臺中地方法院民事裁定　98年度再易字第12號
抗告人　　　張瑋琪
　　　　　　張金波
　　　　　　張馬橘英
相對人　　　陳惠敏
上列當事人間再審事件，抗告人對於中華民國99年9月15日本院
所為駁回抗告之裁定，提起抗告，本院裁定如下：
    主    文
抗告駁回。
抗告費用由抗告人負擔。
    理    由
一、按對於簡易訴訟程序之第二審裁判，提起第三審上訴或抗告
    ，須經原裁判法院之許可。又前項許可，以訴訟事件所涉及
    之法律見解具有原則上之重要性者為限。第1項之上訴或抗
    告，為裁判之原法院認為應行許可者，應添具意見書，敘明
    合於前項規定之理由，逕將卷宗送最高法院；認為不應許可
    者，應以裁定駁回其上訴或抗告。民事訴訟法第436條之3第
    1、2、3項定有明文。
二、爰先將抗告人張瑋琪提起本件抗告前之相關訴訟程序說明如
    下：
  (一)本件相對人前訴請本件抗告人張瑋琪拆屋還地事件，經本院
    臺中簡易庭以94年度中簡字第1627號，受理在案，並於民國
    95年5月22日判決本件抗告人張瑋琪應將台中市○○區○○
    段811之4地號土地上如該判決附圖(臺中市中正地政事務所
    複丈成果圖)所示B部分面積0.45平方公尺土地上之建物拆除
    後，將該占用土地返還本件相對人(本件相對人全部勝訴)。
  (二)嗣本件抗告人張瑋琪對於本院94年度中簡字第1627號判決提
    起上訴後，復經本院合議庭於96年5月18日，以95年度簡上
    字第199號判決駁回上訴。故該判決即告確定。
  (三)本件抗告人張瑋琪復於98年6月12日對於本院95年度簡上字
    第199號確定判決，提起再審之訴，經本院以98年度再易字
    第12號受理在案，並於98年8月24日以再審之訴不合法，而
    予裁定駁回在案。
  (四)嗣本件抗告人張瑋琪逕向最高法院就本院98年8月24日駁回
    再審之訴之裁定提起抗告，經最高法院於98年9月17日函轉
    本院後，本院認為上開拆屋還地事件，其訴訟標的價額並未
    逾民事訴訟法第436條之2第1項、第466條第1項以及司法院
    依同條第3項規定提高之數額新台幣(下同)150萬元，故屬於
    不得上訴第三審事件，因此，上開本院以再審之訴不合法而
    予以駁回之裁定，依法不得抗告，本件抗告人張瑋琪對於該
    不得抗告之裁定提起抗告，於法自有未洽，故又於99年9月
    15日裁定駁回之。
三、抗告人三人對於本院於99年9月15日以其抗告不合法而予以
    駁回之裁定，事後復於99年9月24日提起本件抗告。首先，
    抗告人張金波、張馬橘英並非本院99年9月15日裁定之當事
    人，自難認為有對上開裁定提起抗告之權限，應予駁回。況
    且，本件拆屋還地事件之訴訟標的(返還台中市○○區○○
    段811之4地號上如臺中市中正地政事務所複丈成果圖所示B
    部分面積0.45平方公尺土地)，其價額確實並未逾150萬元，
    故本院於99年9月15日以抗告人張瑋琪之抗告為不合法而予
    以裁定駁回，難認為有何違誤。甚且，遍閱抗告人提起本件
    抗告之內容，無非泛詞指摘原確定判決有如何違誤情形，並
    無隻字片語爭執相關訴訟標的價額並說明相關理由，故就本
    院99年9月15日之裁定(認為相關訴訟事件係屬於不得上訴第
    三審法院之事件，而本院裁定為簡易訴訟程序之第二審裁判
    ，屬於依法不得抗告之裁定)提起抗告而言，客觀上亦難認
    為抗告之內容有何涉及法律見解具有原則上之重要性可言，
    礙難許可其提起抗告。準此，依首揭法條之規定，自應予以
    裁定駁回。
四、依民事訴訟法第436條之1第3項、第95條、第78條，裁定如
    主文。
中    華    民    國  100    年    3     月    3      日
                  民事第四庭  審判長法官  楊國精
                                法    官  吳蕙玟
                                法    官  王永春
正本係照原本作成。
如對本裁定抗告，須於裁定送達後10日內向本院提出抗告狀，並
應繳納再抗告費新台幣壹仟元。
中    華    民    國  100    年    3     月    3      日
                                書 記 官  趙振燕